【裁判字號】    89,易,18
【裁判日期】    890127
【裁判案由】    家庭暴力防治法等
【裁判全文】
臺灣高雄地方法院刑事判決                            八十九年度易字第一八號
    公  訴  人  臺灣高雄地方法院檢察署檢察官
    被      告  乙○○
右列被告因家庭暴力之傷害案件，經檢察官提起公訴（八十八年度偵字第二七五九四
號），本院判決如左︰
    主  文
乙○○傷害人之身體，處拘役拾日，如易科罰金，以佰元折算壹日。
    事  實
一、乙○○係丙○○之夫，二人有家庭成員關係。乙○○於民國八十八年十一月四日
    下午三時許，在高雄縣茄萣鄉○○村○○街十三巷十九號住處內，因氣惱丙○○
    責怪女兒甲○○不願洗碗時提及伊未能賺錢養家，而與之發生爭執，一時衝動，
    竟基於傷害之犯意，出手向丙○○臉部毆打，丙○○舉右手防衛後，致丙○○受
    有右手臂疼腫（十×十、三×三公分）之傷害。
二、案經丙○○訴請臺灣高雄地方法院檢察署檢察官偵查起訴。
    理  由
一、訊據被告乙○○固坦承有於右揭時地與丙○○發生口角，進而拉扯之事實，惟矢
    口否認有傷害犯行，辯稱：丙○○並未受傷，她的傷是自行駕車出車禍而來云云
    。惟查，右揭事實，業據告訴人丙○○到庭堅指不移，核與在場證人甲○○證稱
    ：那天我母親在罵我時，有說到我父親，我父親就打我母親等語相符（見本院八
    十九年一月十三日審判筆錄），而甲○○為被告親女，當無設詞誣陷之理。告訴
    人受有前開傷害，則有驗傷診斷書一紙在卷可憑。觀諸其上所載告訴人所受之傷
    害，位於右臂外側，若果告訴人係自行駕車碰撞成傷，依前傾之重力方向，其受
    傷之部位亦應在頭臉，而無在右臂外側之理。是被告所辯，顯係空言諉卸之詞，
    無從採信，本件事證明確，其犯行洵堪認定。
二、核被告係告訴人之夫，二人有家庭暴力防治法第三條所定之家庭成員關係，其毆
    打告訴人所為，係犯刑法第二百七十七條第一項之傷害罪，屬家庭暴力防治法第
    二條第二項所定之家庭暴力罪。爰審酌被告身為人夫，不思擔負養家之責，竟暴
    力相向，且犯後猶飾詞狡卸，尚無悔意，惟告訴人受傷情形尚非嚴重等一切情狀
    ，爰量處如主文所示之刑，並諭知易科罰金之折算標準。
據上論斷，應依刑事訴訟法第二百九十九條第一項前段，刑法第二百七十七條第一項
、第四十一條，罰金罰鍰提高標準條例第一條前段、第二條，判決如主文。
本案經檢察官陳建和到庭執行職務。
中      華      民      國    八十九    年      一      月    二十七    日
                                    臺灣高雄地方法院刑事第一庭
                                        法  官    蔡    廣    昇
右正本證明與原本無異。
如不服本判決，應於判決送達後十日內，向本院提出上訴狀。
                                        書記官    張    乃    昇
中    華    民    國      八十九      年      一      月     二十八     日
附錄本判決論罪之法條全文
刑法第二百七十七條條第一項
  傷害人之身體或健康者，處三年以下有期徒刑、拘役或一千元以罰金。


司法院資訊處製作；財團法人民間司法改革基金會備份。
